臺灣基隆地方法院民事裁定  
109年度亡字第17號
聲  請  人  陳玉花  

上列聲請人聲請宣告失蹤人陳秀麗死亡事件，本院裁定如下：
    主    文
陳秀麗（女、民國00年00月00日生、身分證統一編號：Z0000000
00號，最後設籍處所：基隆市○○區○○路000號）於民國97年9月20
日下午12時死亡。
聲請程序費用由陳秀麗之遺產負擔。 
    理    由
一、本件聲請意旨略以：聲請人之母即失蹤人陳秀麗，於民國90
    年9月20日起行方不明，迄今生死不明已逾7年，爰依法提起
    本件聲請，求為宣告失蹤人陳秀麗死亡等語。
二、按失蹤人失蹤滿7年後，法院得因利害關係人或檢察官之聲
    請，為死亡之宣告，民法第8條第1項定有明文。又法院准許
    宣告死亡之聲請，應公示催告，家事事件法第156條第1項復
    有明定。而此公示催告應公告之，該公告應揭示於法院公告
    處、資訊網路及其他適當處所；法院認為必要時，並得命登
    載於公報或新聞紙，或用其他方法公告之；其報明期間，自
    前項揭示之日起，應有6個月以上，此觀之家事事件法第156
    條第3項準用同法第130條第4、5項規定即明。查聲請人主張
    失蹤人陳秀麗於90年9月20日行蹤不明，迄今生死不明已逾7
    年，業據其提出戶籍謄本、受處理失蹤人口案件登記表為證
    ，並有失蹤人入出境資訊連結作業、勞、健保投保資料、勞
    動部勞工保險局109年6月5日保國三字第10910115290號函在
    卷可稽，自堪信為真實，故聲請人聲請對失蹤人陳秀麗為死
    亡之宣告，核與前開條文尚無不合，應予准許。又本院已定
    7個月期間對失蹤人陳秀麗為宣告死亡之公示催告，並於109
    年6月23日下午5時將該公示催告揭示於本院牌示處及司法院
    網站，有本院公告在卷可稽，現申報期間屆滿7個月，未據
    失蹤人陳報其生存或知失蹤人生死者陳報其所知，本院自應
    依法宣告失蹤人死亡。
三、次按受死亡宣告者，以判決內所確定死亡之時，推定其為死
    亡；前項死亡之時，應為前條各項所定期間最後日終止之時
    。但有反證者，不在此限，民法第9 條亦有明定。查失蹤人
    陳秀麗自90年9月20日失蹤，計至97年9月20日止失蹤屆滿7
    年，故應推定該日下午12時為其死亡之時，爰依法宣告陳秀
    麗於97年9月20日下午12時死亡。
四、依家事事件法第154條第3項、第159條第1項，裁定如主文。
中　　華　　民　　國　　110 　年　　2 　　月　　17　　日
                   家事法庭     法  官　黃永定  
以上正本係照原本作成。
如對本裁定抗告須於裁定送達後10日內向本院提出抗告狀。
中　　華　　民　　國　　110 　年　　2 　　月　　17　　日
                                書記官　佘筑祐